臺灣臺中地方法院交通事件裁定　　　　　　　　　九十一年度交聲字第一四號
　　原處分機關　交通部公路總局台中區監理所
　　異 議人 即
　　受 處分 人　甲○○
右列受處分人因違反道路交通管理處罰條例案件，對於交通部公路局台中區監理所中
華民國九十一年二月六日所為之處分（中監違字第裁六０─Ｇ00000000號裁
決書)，聲明異議，本院裁定如左：
    主  文
異議駁回。
    理  由
一、異議人即受處分人甲○○聲明異議意旨略以：受處分人因左肩車禍，骨折手術後
    尚未痊癒，不能以正常方式繫安全帶，因而繫於肩下之腰間，所以照像時照不到
    所繫之安全帶。是故原處分機關未予詳查，遽以裁罰，顯有違誤，為此聲明異議
    云云。
二、按汽車行駛於道路上，其汽車駕駛人或前座乘客未繫安全帶者，處駕駛人新台幣
    一千五百元罰鍰，其實施及宣導辦法，由交通部定之，道路交通管理處罰條例第
    三十一條第一項定有明文。而交通部依前揭法律之授權，於民國九十年五月二十
    五日以交通部交發九十字第０００三二號函訂定發布「汽車駕駛人及前座乘客繫
    安全帶實施及宣導辦法」，除規定前開條文自九十年九月一日起實施 (第五條)
    外，並規定使用安全帶時，安全帶之帶扣應確實緊扣、安全帶無扭曲或反轉，鬆
    緊度保持適宜，腰部安全帶置於腰部以下，肩部安全帶固定位應依個人調整，避
    免安全帶纏繞經過頸部，且應置手臂上端以上 (第三條第三款)。是若未依前揭
    辦法所定之方式使用安全帶時，自仍應依未繫安全帶之規定處罰，乃屬當然。
三、本院查：受處分人所有之車牌號碼六Ｌ─八七四八號自小客車，曾於九十年九月
    五日上午八時二十二分許，行經台中市○○○路時，為警舉發汽車駕駛人未繫安
    全帶之事實，有台中市警察局於九十年九月二十四日填具之中市警交字第Ｇ00
    000000號舉發違反道路交通管理事件通知單影本、舉發照片各一紙可稽，
    而前開舉發違規之時間，應確係在新制實施之後，可堪認定。其次，依卷附舉發
    照片所示，受處分人所有自小客車駕駛人之上半身，確無肩部安全帶繞過，極為
    明顯；而受處分人雖辯稱：當時係因左肩手術尚未痊癒，將安全帶繫於腰間云云
    ，並提出診斷證明書一件為證，惟此亦與前開宣導辦法所定肩部安全帶應「置手
    臂上端以上」之使用方式有違，且依該證明書記載，受處分人受傷時間為八十九
    年十一月廿二日，距今一年有餘，並無法證明目前健康情況，況身體若有不適，
    自可搭乘其他交通工具，不應明知違規仍為之，揆諸前揭說明，自仍應依未繫安
    全帶之規定處罰，受處分人所辯，尚非可採。從而，原處分機關援引首揭規定，
    裁處受處分人罰鍰，並無不當。本件聲明異議為無理由，應予駁回。
四、據上論斷，應依道路交通管理處罰條例第八十七條第二項、道路交通案件處理辦
    法第十九條，裁定如主文。
中      華      民      國    九十一    年      三      月      八      日
                                臺灣臺中地方法院交通法庭
                                      法  官   王  靜  秋
右正本證明與原本無異。
如不服本裁定應於送達後五日內向本院提出抗告狀。
                                            書記官
中      華      民      國    九十一    年      三      月      八      日
